# 递延收益的所得税处理

提问人：镰刀收割黑夜 时间：2011-12-22 21:15:13
公司收到了政府补助，与资产相关的，我们计入了递延收益，按照固定资产年限分年摊销，那么所得税如何处理，是不是收到了政府补助就确认当期所得税？请教斑竹

回答人：chenyiwei
在新税法下，大部分财政资金在收到时均不符合财税[2008]151号和财税[2011]70号规定的界定为免税收入或不征税收入的条件，因此在收到款项时即发生企业所得税纳税义务。

回答人：chenyiwei
回复 ivinvan 的帖子
如果该项财政资金属于应税收入，收到时即应全额计入应纳税所得额，后续使用该资金购建的资产的折旧、摊销等可以照常税前扣除的，则该项递延收益的帐面价值小于计税基础，存在可抵扣暂时性差异，在符合递延所得税资产确认前提（在该递延收益的摊销年限内预计将产生足够的应纳税所得额）的前提下，可就该项可抵扣暂时性差异确认递延所得税资产。此时的确认不违反“初始确认豁免”，因为在收到当时（也就是初始确认时）即影响应纳税所得额，并非在初始确认时既不影响应纳税所得额也不应当会计利润，所以不适用“初始确认豁免”。

回答人：chenyiwei
回复 2009masq 的帖子
递延收益与预收账款的性质类似。对于预收款项而言，其计税基础等于账面价值减去未来确认为收入时不予征税的金额。你所说的两种情况，该项递延收益后续转为营业外收入时，均不计入应纳税所得额，即未来确认为收入时不予征税的金额等于账面价值 2000 ，所以计税基础为零。

回答人：chenyiwei
回复 lileihome 的帖子
在 11 楼所述的情况 1 （不征税收入）中，递延收益的计税基础＝账面价值 2000 －未来确认为收入时不予征税的金额 2000 ＝ 0 ，负债的账面价值大于计税基础，存在可抵扣暂时性差异。但由于在递延收益的初始确认时点既不影响应纳税所得额也不影响会计利润，所以不确认递延所得税。
后续购建固定资产时，该 2000 对应的折旧不能税前扣除，导致该固定资产的账面价值较计税基础大 2000 ，形成应纳税暂时性差异。
但同样基于“初始确认豁免”，对该项与固定资产初始确认相关的应纳税暂时性差异也不确认递延所得税负债。

提问人：effen 时间：2011-12-23 15:57:06
有异议，收到的与资产相关的政府补助，并不要在当年收到时全部确认所得税费用。

回答人：chenyiwei
正是由于收到时全额计入应纳税所得额，所以才会引起会计上的递延税项处理。

提问人：lileihome 时间：2013-01-30 19:57:34
回复 chenyiwei 的帖子
对于情况 1 、
负债的计税基础=账面价值—未来可税前列支的金额 =2000-0=2000 因免税，所以未来可税前列支的金额应为 0 ，应该不产生差异？
对于情况 2 负债的计税基础=账面价值—未来可税前列支的金额 =2000-2000=0 有差异，本期交税，则对应的资产未来可税前列支的金额 2000 如何理解未来可税前列支的金额？

回答人：chenyiwei
情况 2 中税前可列支的金额所针对的是固定资产折旧，而不是递延收益摊销。情况 2 中的递延收益摊销是免税的。

提问人：Manson_Luci 时间：2013-02-26 17:10:09
回复 chenyiwei 的帖子
陈版，递延收益必须在收到时就全额交税，可有相关规定文件？

回答人：chenyiwei
按照财税[2008]151号文。除了符合不征税收入条件的财政性资金（条件见财税[2008]151号和财税[2011]70号）以外，其他财政性资金均在收到时计入应纳税所得额。

提问人：ygdkbhzms 时间：2013-12-24 15:35:50
后续构建固定资产时，对应着就不能税前扣除，应当导致该固定资产的账面价值<计税基础吧？形成可抵扣暂时性差异。可对？陈版？

回答人：chenyiwei
固定资产和递延收益都是账面价值大于计税基础。但如果把两者的账面价值相减，和把两者的计税基础相减，两者所得到的净额是相同的，也侧面佐证了对构成不征税收入的情形不应确认递延所得税。

提问人：Lse 时间：2014-05-05 11:56:31
我一直搞不懂 财税 201170 号文里的不征税收入是指会计上确认为营业外收入的部分还是收到的递延收益？

回答人：chenyiwei
“不征税收入”是收付实现制概念，指收到时不计入应纳税所得额。与会计上计入营业外收入还是递延收益没有必然联系。

提问人：cpatang2006 时间：2016-03-07 21:57:39
请教陈版主：“如果该项财政资金属于应税收入，收到时即应全额计入应纳税所得额，后续使用该资金购建的资产的折旧、摊销等可以照常税前扣除的，则该项递延收益的帐面价值小于计税基础，存在可抵扣暂时性差异，在符合递延所得税资产确认前提（在该递延收益的摊销年限内预计将产生足够的应纳税所得额）的前提下，可就该项可抵扣暂时性差异确认递延所得税资产。” 您的这段话中，该项递延收益的账面价值小于计税基础，存在可抵扣暂时性差异。该如何理解？ 我认为，在收到政府补助计入递延收益的当期由于属于应税收入，全额调整增加了当期的应纳税所得额。在之后的期间内其所购置的固定资产可以税前列支相应折旧，递延收益的摊销也计入了相应期间的营业外收入，综合来看不产生应纳税所得额的调整，也就不存在后期产生的可抵扣应纳税所得额的情况。如果是这样的话我们是否不应该确认递延所得税资产？

回答人：chenyiwei
因当期已经全额计入应纳税所得额，所以计税基础＝账面价值－未来可以税前扣除的金额＝0.与账面价值存在可抵扣暂时性差异。

提问人：cpatang2006 时间：2016-03-08 10:51:37
陈版：此种情况下，不确认递延所得税资产是否可行？

回答人：chenyiwei
除非不能确定未来有无足够的应纳税所得额，或者难以估计转回时间，否则应确认。

提问人：cpatang2006 时间：2016-03-09 10:01:18
陈版：您所说的不能确定未来有无足够的应纳税所得额和难以估计转回时间的意思应该是相同的吧，即指企业经营盈利状况不好或不稳定。假设企业收到补助当期的盈利状况没有问题，收到的财政补助均计入递延收益，当期确认了递延所得税资产和递延所得税费用。之后的期间由于递延收益的摊销（假设次年政府补助工程竣工投产并开始计提折旧，递延收益同步摊销)而产生的递延所得税资产的转回和递延所得税费用是否会因为之后的某年度经营亏损就在当年度不能确认递延所得税费用呢？ 另外一个方面是假设收到补助当期经营亏损或不能确定未来有无足够的应纳税所得额，确认递延收益，不确认递延所得税资产。之后的年度企业经营状况好转，盈利能力提升，是否应该在之后的年度中因之前的递延收益而确认递延所得税资产呢？

回答人：chenyiwei
如果暂时性差异形成时没有确认递延所得税，则后续转回时也就没有递延所得税影响。已确认的递延所得税资产可能因为后续对盈利能力预期的变化而不再满足确认条件，这时应直接转销处理。

提问人：cpatang2006 时间：2016-03-13 23:06:36
陈版：谢谢您的回复。不过我还是觉得将递延收益确认递延所得税资产似乎不妥。举个例子，企业计提未来期间的销售费用计入其他应付款，计提的当期由于这个其他应付款的金额需要做纳税调整增加，就是我们说的其账面价值与计税基础不同产生了可递减暂时性差异，此时我们确认递延所得税资产。次年，企业在做所得税汇算时可以将上一年调增的预提费用调整减少，即减少了应纳税所得额，我认为这是上期确认递延所得税资产所成立的可递减暂时性差异。如果换做递延收益，当期我们做了纳税调增，之后的期间我们没有什么相关的因素可以做纳税调减，即确认递延所得税资产的可递减暂时性差异是什么？总感觉是收到的补助当期交税了就交了，以后不存在可以抵减的应纳税所得额。所以本人觉得收到的政府补助在确认递延收益的时候不应确认递延所得税资产。还请陈版指点迷津。

回答人：chenyiwei
如果收到政府补助，会计上确认递延收益，但税法上收到时一次性计税，则后续递延收益转为营业外收入时可以纳税调减，即这部分营业外收入不再重复计税。

提问人：cpatang2006 时间：2016-03-14 08:54:22
陈版：如果单纯的从这部分收入不再计税的方面来讲确认递延所得税资产是没有问题的，但是相应的固定资产或无形资产所计提或摊销的费用就不能税前列支，即要做纳税调增的。这样的话岂不是相当于相关的递延收益摊销计入的收入调减与相关资产所计提的费用调增，两者相抵后无无调增调减？

回答人：chenyiwei
我此前说的是应税收入，但从你这里说的情况看，你是在讨论不征税收入。对於不征税收入，是没有递延税款影响的，和应税收入不同。

提问人：cpatang2006 时间：2016-03-14 22:03:08
陈版：可能是我没有表达清楚，此前我探讨的是应税收入。从您的回复中我的理解是这样的： 1 、收到与资产相关的政府补助（应税收入)，因当期的收入需做纳税调增，确认递延所得税资产。 2 、之后期间摊销的递延收益计入当期的收入可做纳税调减。 3 、相关的资产计提的折旧费用可以税前列支，不需做纳税调增。如果理解正确的话，问题来了，既然是应税收入，总体来说是需要缴税的。虽然收到补助的当期调增缴税了，但之后又纳税调减是否意味着总体来讲没有缴税？

回答人：chenyiwei
总是要交税的，只不过是在收到时一次缴纳还是以后确认营业外收入时分期缴纳的问题。应税收入是前者，不征税收入是后者。

提问人：cpatang2006 时间：2016-03-15 10:15:27
陈版：感谢您的答复。是不是可以这样理解：不征税收入其实也是要纳税的，只不过与应税收入存在时间上的差异而已。不征税收入不确认递延所得税资产，应税收入确认递延所得税资产。

回答人：chenyiwei
可以这样理解。不征税收入不是真的不征税，只是递延缴纳，纳税人可以享受到资金时间价值的利益。

提问人：yuxb 时间：2017-02-21 22:25:49
陈老师：请教您 收到政府补助，会计上确认为递延收益（与资产相关），税法上一次性计入纳税所得。《企业会计准则第 18 号——所得税》第十三条规定，“企业应当以很可能取得用来抵扣可抵扣暂时性差异的应纳税所得额为限，确认由可抵扣暂时性差异产生的递延所得税资产。” 但，与坏账准备、坏账损失不同：计提的坏账准备在实际损失时，是递减自身以外的纳税所得，故需要有足够的应纳税所得额。但递延收益不同，不需要抵减应纳税所得额，仅仅是转回，且无论转回时有无应纳税所得额，影响的当期利润总额和当期所得税费用配比一致，没看出有任何违法会计原则或其他不当，故，是否应当不用以应纳税所得额为限？ 请费心给予指点为盼！

回答人：chenyiwei
同样有这个限制。这里与递延收益相关的递延所得税资产的节税效果是体现为日后会计上转入营业外收入时不用体现纳税义务。如果日后转营业外收入时企业亏损，则减少应纳税所得额的作用就无法体现。

提问人：yuxb 时间：2017-02-22 05:55:28
但，这种递延收益确认的递延所得税资产，日后转回时并没有节税效果。我举例说明： 2016 年收到计税政府补助 200 确认递延收益，计算缴纳企业所得税 50 。 2017 年全额转回时，未包含转回递延收益的应纳税所得额 1000 。 2016 年收到时，借银行存款 200 ，贷：递延收益 200 ；同时，借：递延所得税资产 50 ，贷：所得税费用 50 。 2017 年转收入时，借：递延收益 200 ，贷：营业外收入200 ；同时，借：所得税费用 50 ，贷：递延所得税资产 50 。此时，当期（应交）所得税 250 ，借：所得税费用 250 ，贷：应交所得税250 。 2017 年结果，会计利润 1200 ，所得税费用 300 ，应交所得税 250 。 现在我们假设，没有这笔递延收益，则 2017 年结果是，会计利润 1000 ，所得税费用 250 ，应交所得税 250 。 对比结论：没有节税效果，只有所得税费用与会计利润的配比（费用与收入的配比）。 因此，初始确认递延收益的递延所得税资产时，日后转回时一定会配比营业外收入而结转，就没有必要要求日后转回时应足够的应纳税所得额。 这是我昨天发现的新课题，您再琢磨一下。

回答人：chenyiwei
关键是与什么相比。比较的对象应当是按照转回时的会计利润乘以税率计算的模拟所得税费用。这样就可以看出节税效果了。

提问人：一云 时间：2018-03-09 23:45:21
陈老师： 上面讨论的都是与资产相关的递延收益。 那收到用来补偿以后期间费用支出的政府补助，也是计入递延收益，属于与收益相关的递延收益，是不是在计入递延收益时，也要确认递延所得税资产呢？

回答人：chenyiwei
如果税法规定为应税收入（收到时计入应纳税所得额）的，则需确认递延所得税资产；免税收入或不征税收入不确认。

提问人：呼叫帮助 时间：2018-04-01 20:54:43
chenyiwei点评 除了政府补助属于应税收入（收到时直接全部计入当期应纳税所得额，后期结转营业外收入时做纳税调减）的情况以外，作为免税收入和不征税收入的政府补助相关的递延收益在初始确认时均不会确认递延所得税资产。
陈版，购固定资产为 100 万元，免税收入或不征税收入的政府补助均为 80 万元，请教下您，固定资产账面价值是 20 万元其计税基础分别是多少？

回答人：chenyiwei
免税情况下固定资产的计税基础为 20 ；不征税收入下为 100 。但不征税收入情况下考虑到“初始确认豁免”，故不确认递延所得税。

提问人：呼叫帮助 时间：2018-04-02 10:06:17
陈版，不征税收入计税基础 100 ，我不是很理解，还请教您给解释下

回答人：chenyiwei
递延收益作为负债项目，其计税基础=账面价值（ 100 ）-日后可在税前扣除或需计入应纳税所得额的金额。由于不征税收入形成的费用不能税前扣除，相当于同时将该项递延收益的摊销额和对应支出金额计入应纳税所得额，所以日后可在税前扣除或需计入应纳税所得额的金额为 100 ，相应地该递延收益的计税基础为零，所以暂时性差异是存在的，但由于“初始确认豁免”的影响，这部分暂时性差异不确认递延所得税。

提问人：yizhanfanhua 时间：2018-07-06 23:07:09
陈版，比如会计上收到应税的收益性政府补助 1600 万，借记银行存款，贷记递延收益。递延收益的账面价值等于 1600 万，其计税基础等于账面价值减去未来期间不予征税的金额，因在收到时已经全额征税，故未来期间不予征税的金额等于 1600 万，由此可知，此项递延收益的计税基础等于 0 。 此项负债账面价值=1600万，计税基础=0，确实应该确认递延秘得税资产。怎么陈版说其账面价值小于计税基础呢？望版主解惑。

回答人：chenyiwei
抱歉，笔误。负债的账面价值大于计税基础为可抵扣暂时性差异。